# 请问陈版主：托管非营利医院

提问人：fang9 时间：2015-12-25 17:50:23
请教陈版主：
公司受托管理第三方非营利医院，获取管理费，当获取到的权利满足控制的定义：1)公司对医院的任何活动作出决策；2)公司能获取可变回报，根据公司业绩获取管理费； 3 ）公司通过对医院行使权力有能力影响所得到回报的金额。
那公司是否可将此非营利医院纳入合并范围？

回答人：chenyiwei
建议再考虑：（ 1 ）该医院是否即为公司举办的？（ 2 ）管理费的计算方式（包括计算基数和比例）？（ 3 ）根据合并报表准则的规定，公司是否应被认定为“代理人”，其享有或承担的可变回报的量级和可变动性是否重大？举办人或其他方对其有无实质性的罢免权？

提问人：fang9 时间：2015-12-27 16:50:29
谢谢陈版主，(1) 医院为第三方举办(2) 管理费包括基本管理费，如按收入的1%， 业绩管理费，利润的一定比例(3) 根据条件，感觉不是代理人，享有的可变回报重大，举办方的权利在协议中未体现，
若举办人是受同一控制的其他公司，又该如何？

回答人：chenyiwei
业绩管理费占医院结余的比例多大？举办人与本企业有无关联方关系？

提问人：fang9 时间：2015-12-28 14:00:34
业绩管理费占当年净利润的60%，暂未发现举办人和企业有关联

回答人：chenyiwei
可能可以合并，但还要结合具体背景信息进一步分析。